臺灣板橋地方法院刑事判決　　　　　　　 94年度訴字第256號
公　訴　人　臺灣板橋地方法院檢察署檢察官
被　　　告　甲○○
選任辯護人　黃重鋼律師
　　　　　　林詠嵐律師
　　　　　　廖穎愷律師
上列被告因違反槍砲彈藥刀械管制等案件，經檢察官提起公訴（
93年度偵字第15441 號），被告於本院行準備程序中，對被訴事
實為有罪之陳述，由本院合議庭以裁定由獨任法官進行簡式審判
程序，本院判決如下：
    主  文
甲○○未經許可，持有可發射子彈具有殺傷力之改造槍枝，處有
期徒刑壹年貳月，併科罰金新臺幣伍萬元，罰金如易服勞役以
佰元即新臺幣玖佰元折算壹日，緩刑伍年。扣案之仿FN廠1910半
自動手槍製造之金屬玩具手槍，換裝土造金屬槍管改造而成之改
造手槍壹支（槍枝管制編號：0000000000，含彈匣壹個）沒收。
    事  實
一、甲○○明知可發射子彈具有殺傷力之改造手槍，係槍砲彈藥
    刀械管制條例所公告列管之槍枝，未經許可，非經主管機關
    許可不得持有之，竟於民國93年8 月中旬某日，在奇摩拍賣
    網站，向真實姓名不詳之成年男子，以新台幣（下同）1500
    0 元之價格，購買仿FN廠1910半自動手槍製造之金屬玩具手
    槍，換裝土造金屬槍管改造而成，機械性能良好，可擊發適
    用子彈，認具有殺傷力之改造手槍1 支（槍枝管制編號：00
    00000000，含彈匣1 個），並於93年9 月11日，在臺北市○
    ○區○○路195 號12樓之3
    年男子處收受前開槍枝而無故持有之，並將上開改造手槍放
    置在其上開住處內。嗣於93年9 月20時許，甲○○因其乾妹
    妹有購車糾紛，遂攜帶前開槍枝，前往臺北縣新莊市○○路
    891 之17號車展中古汽車行協商前述購車糾紛，不料，協商
    未果，雙方又起爭執，而車展中古汽車行之職員不讓甲○○
    離開，甲○○乃拿出槍枝，雙方為搶奪槍枝進而發生拉扯，
    槍枝不慎走火，嗣為車展中古汽車行負責人洪健榮等人合力
    將甲○○所持有之上開槍枝搶下，並當場報警查獲，並扣得
    上開改造手槍1 支（含彈匣1 個）及已擊發土造金屬彈殼1
    顆。
二、案經臺北縣政府警察局新莊分局報請臺灣板橋地方法院檢察
    署檢察官偵查起訴。
　  理  由
一、右揭事實業據被告甲○○迭次於警詢、偵查中及本院審理時
    坦承不諱，復有扣案之上開改造手槍1 支，可資佐證，又扣
    案之上開改造槍枝1 支，經送請內政部警政署刑事警察局以
    性能檢驗法鑑定結果，認係仿FN廠1910型半自動手槍製造之
    金屬玩具手槍，換裝土造金屬槍管改造而成之改造手槍（含
    彈匣1 個），其機械性能良好，可擊發適用子彈，認具有殺
    傷力，此有該局所出具93年11月9 日刑鑑字第0930196797號
    槍彈鑑定書乙份可佐，足認被告之自白與事實相符。本案事
    證明確，被告上開犯行已臻明確，應予依法論科。
三、按被告行為後，槍砲彈藥刀械管制條例於94年1 月26日修正
    公布部分條文，於同年月28日生效，修正前該法第11條第4
    項規定為「未經許可，持有、寄藏或意圖販賣而陳列第1 項
    所列槍砲者（同法第4 條第1 項第1 款所稱其他可發射金屬
    或子彈具有殺傷力之各式槍砲），處1 年以上7 年以下有期
    徒刑，併科新臺幣700 萬元以下罰金。」，修正後該法刪除
    第11條之規定，於第8 條第1 項至第5 項所列槍枝種類，增
    列同法第4 條第1 項第1 款所定其他可發射金屬或子彈具有
    殺傷力之各式槍砲，並將第8 條第4 項修正為：「未經許可
    ，持有、寄藏或意圖販賣而陳列第1 項所列槍枝者（鋼筆槍
    、瓦斯槍、麻醉槍、獵槍、空氣槍或第4 條第1 項第1 款所
    定其他可發射金屬或子彈具有殺傷力之各式槍砲），處3 年
    以上10年以下有期徒刑，併科新臺幣700 萬元以下罰金。」
    。經比較行為時法及裁判時法之結果，以適用行為時法較有
    利於行為人，依刑法第2 條第1 項但書之規定，本件應適用
    行為時法即修正前槍砲彈藥刀械管制條例第11條第4 項之規
    定處斷。次按可發射金屬或子彈具有殺傷力之改造槍枝，係
    槍砲槍藥刀械管制條例第4 條第1 項第1 款所列之槍枝，依
    同條例第5 條之規定，非經中央主管機關許可，不得持有。
    被告甲○○未經許可，持有可發射子彈具有殺傷力之改造槍
    枝1 支，核其所為，係犯修正前槍砲彈藥刀械管制條例第11
    條第4 項未經許可持有可發射子彈具殺傷力之改造手槍罪。
    爰審酌被告無視法律之禁止，於此社會治安日益惡化之際，
    猶持有上開具殺傷力之改造槍枝，危害社會治安甚鉅，惟其
    素行良好，有台灣高等法院被告全國前案紀錄表存卷可稽，
    及其犯罪之動機、目的、手段、智識程度、犯罪後坦承犯行
    態度良好等一切情狀，量處如主文所示之刑，並就罰金部分
    諭知易服勞役之折算標準，以示懲儆。末查被告前未曾受有
    期徒刑以上刑之宣告，有臺灣高等法院被告全國前案紀錄表
    在卷可稽，其因一時失慮，致觸犯本案犯行，經此次教訓，
    當知所警惕，而無再犯之虞，本院認前開對其宣告之刑，以
    暫不執行為適當，爰併宣告緩刑5 年，以啟自新。
三、扣案之上開仿FN廠1910半自動手槍製造之金屬玩具手槍，換
    裝土造金屬槍管改造而成之改造手槍1 支（槍枝管制編號：
    0000000000，含彈匣1 個，屬違禁物，應依刑法第38條第1
    項第1 款之規定，宣告沒收之。至彈殼1 顆，因非違禁物，
    不宣告沒收，附此敘明。
據上論斷，應依刑事訴訟法第273 條之1 第1 項、第299 條第1
項前段，修正前槍砲彈藥刀械管制條例第11條第4 項，刑法第11
條前段、第2 條第1 項但書、第42條第2 項、第74條第1 款、第
38條第1 項第1 款，罰金罰鍰提高標準條例第2 條，現行法規所
定貨幣單位折算新臺幣條例第2 條，判決如主文。
本案經檢察官孫治平到庭執行職務。
中　　華　　民　　國　　94　　年　　3 　　月　　16　　日
                  刑事第十五庭  法　官  吳幸娥
以上正本證明與原本無異
如不服本判決應於送達後10日內向本院提出上訴狀
                                書記官　洪惠玲
中　　華　　民　　國　　94　　年　　3 　　月　　16　　日
附錄本案論罪科刑法條全文：
修正前槍砲彈藥刀械管制條例第11條
未經許可，製造、販賣或運輸第四條第一項第一款所稱其他可發
射金屬或子彈具有殺傷力之各式槍砲者，處五年以上有期徒刑，
併科新臺幣一千萬元以下罰金。
未經許可，轉讓、出租或出借前項所列槍砲者，處三年以上十年
以下有期徒刑，併科新臺幣七百萬元以下罰金。
意圖供自己或他人犯罪之用，而犯前二項之罪者，處無期徒刑或
七年以上有期徒刑，併科新臺幣一千萬元以下罰金。
未經許可，持有、寄藏或意圖販賣而陳列第一項所列槍砲者，處
一年以上七年以下有期徒刑，併科新臺幣七百萬元以下罰金。
第一項至第三項之未遂犯罰之。
